ru: Особенности трекового набора: Виражи; Мост/эстакада; Автомойка/зона пит-стопа; Трасса для дрэг-рейсинга/стартовые ворота; Лифт/подъемник; Встроенное отделение / переносной кейс; Трамплин; Счетчик кругов / финишная черта; Пусковое устройство; Мертвая петля; Моторизованный ускоритель; Набор препятствий; Спираль; Другое
fi: Ratasetin erityisominaisuudet: Kallistetut käännökset; Silta/ylikulku; Autopesula / varikkoalue; Kiihdytysrata/lähtöportti; Hissi/nostin; Sisäänrakennettu säilytys-/kantokotelo; Hyppyramppi; Kierroslaskuri / maalilinja; Laukaisin; Silmukka; Moottoroitu vauhdittaja; Estesarja; Spiraali/kierre; Muu
lt-LT: „sekti“ nustato specialias funkcijas: Pasvirę posūkiai; Tiltas / viadukas; Automobilių plovykla / techninio aptarnavimo zona; Traukos lenktynių trasa / starto vartai; Liftas / keltuvas; Integruota saugykla / nešiojimo dėklas; Šuolių rampa; Ratų skaitiklis / finišo linija; Paleidiklis; Mirties kilpa; Motorizuotas greitintuvas; Kliūčių rinkinys; Spiralė / sraigtas; Kita
th: ติดตามตั้งค่าคุณสมบัติพิเศษ: โค้งยกลาด; สะพาน/ทางยกระดับ; พื้นที่ล้างรถ/พิตสต็อป; ทางวิ่งทางตรง/จุดปล่อยตัว; ลิฟต์; ที่เก็บในตัว/เคสพกพา; ทางลาดกระโดด; เครื่องนับรอบ/เส้นชัย; แท่นปล่อย; รางตีลังกา; ตัวเร่งความเร็วด้วยมอเตอร์; ชุดสิ่งกีดขวาง; เกลียว/วงก้นหอย; อื่นๆ
it: Caratteristiche speciali del set della pista: Curve paraboliche; Ponte/cavalcavia; Autolavaggio/area pit stop; Pista di accelerazione/griglia di partenza; Ascensore/montacarichi; Custodia per il trasporto/vano portaoggetti integrato; Rampa di salto; Contagiri/linea di traguardo; Lanciatore; Giro della morte; Propulsore motorizzato; Set di ostacoli; Spirale/elica; Altro
ko: 트랙 세트 특별 기능: 뱅크 턴; 다리/육교; 세차장/피트 스톱 영역; 드래그 스트립/출발 게이트; 엘리베이터/리프트; 통합형 보관/휴대 케이스; 점프 경사로; 랩 카운터/결승선; 발사기; 360도 회전 루프; 전동 부스터; 장애물 세트; 나선형/헬릭스; 기타
sl-SI: Posebne lastnosti kompleta steze: Nagnjeni ovinki; Most/nadvoz; Avtopralnica/postaja v boksih; Steza za pospeševanje/štartna vrata; Dvigalo; Vgrajen prostor/kovček za prenašanje; Skakalna rampa; Števec krogov/ciljna črta; Izstreljevalnik; Zanka; Motoriziran pospeševalnik; Komplet ovir; Spirala/vijačnica; Drugo
el: Ειδικά χαρακτηριστικά σετ πίστας: Κεκλιμένες στροφές; Γέφυρα/αερογέφυρα; Χώρος πλυντηρίου αυτοκινήτων/pit stop; Πίστα drag/πύλη εκκίνησης; Ανελκυστήρας/αναβατόριο; Ενσωματωμένη θήκη αποθήκευσης/μεταφοράς; Ράμπα άλματος; Μετρητής γύρων/γραμμή τερματισμού; Εκτοξευτής; Κάθετη ανακύκλωση; Μηχανοκίνητος επιταχυντής; Σετ εμποδίων; Σπιράλ/έλικας; Άλλο
de: Besondere Funktionen des Rennstrecken-Sets: Steilkurven; Brücke/Überführung; Waschanlage/Boxenstopp-Bereich; Drag-Strip/Starttor; Aufzug/Lift; Integrierter Stauraum/Tragekoffer; Sprungrampe; Rundenzähler/Ziellinie; Starter; Looping; Motorisierter Beschleuniger; Hindernis-Set; Spirale/Helix; Sonstige
sv: Specialfunktioner för racerset: Doserade kurvor; Bro/överfart; Biltvätt/depåstopp; Dragracingbana/startgrind; Hiss/lyft; Inbyggd förvaring/bärväska; Hoppramp; Varvräknare/mållinje; Avfyrare; Looping; Motoriserad booster; Hinderset; Spiral/helix; Övrigt
hr-HR: Posebne značajke kompleta za stazu: Nagnuti zavoji; Most/nadvožnjak; Autopraonica / prostor za pit stop; Traka za ubrzavanje / startna rampa; Dizalo/lift; Integrirano spremište / torbica; Rampa za skakanje; Brojač krugova / ciljna linija; Lanser; Petlja; Motorizirani pojačivač; Komplet prepreka; Spirala/uzvojnica; Ostalo
pt-PT: Características especiais do conjunto de pista: Curvas inclinadas; Ponte/viaduto; Área de lavagem de carros/pit stop; Pista de arranques/porta de partida; Elevador; Armazenamento integrado/estojo de transporte; Rampa de salto; Contador de voltas/meta; Lançador; Looping; Acelerador motorizado; Conjunto de obstáculos; Espiral/hélice; Outro
pl: Specjalne funkcje zestawu torów: Profilowane zakręty; Most/wiadukt; Myjnia samochodowa/pit stop; Tor do wyścigów równoległych/bramka startowa; Winda/podnośnik; Zintegrowany schowek / walizka transportowa; Rampa do skoków; Licznik okrążeń / linia mety; Wyrzutnia; Pętla; Przyspieszacz z napędem; Zestaw przeszkód; Spirala / helisa; Inne
es: Características especiales del set de vías: Curvas peraltadas; Puente/paso elevado; Lavado de autos/área de parada en boxes; Pista de aceleración/puerta de salida; Ascensor/elevador; Almacenamiento/estuche de transporte integrado; Rampa de salto; Contador de vueltas/línea de meta; Lanzador; Bucle; Propulsor motorizado; Set de obstáculos; Espiral/hélice; Otro
da: Særlige funktioner for banesæt: Hældende sving; Bro/overføring; Bilvask/pitstop-område; Drag strip/startport; Elevator/lift; Integreret opbevaring/bæretaske; Hoprampe; Omgangstæller/målstreg; Affyrer; Loop; Motoriseret booster; Forhindringssæt; Spiral/helix; Andet
en: Track set special features: Banked turns; Bridge/overpass; Car wash/pit stop area; Drag strip/starting gate; Elevator/lift; Integrated storage/carry case; Jump ramp; Lap counter/finish line; Launcher; Loop-the-loop; Motorized booster; Obstacle set; Spiral/helix; Other
nl: Racebaanset speciale kenmerken: Kombochten; Brug/viaduct; Wasstraat/pitstopgebied; Dragracebaan/starthek; Lift/takel; Geïntegreerde opberg-/draagkoffer; Schans; Rondeteller/finishlijn; Lanceerder; Looping; Gemotoriseerde booster; Hindernissenset; Spiraal/helix; Overig
zh-CN: 轨道套装特色功能: 倾斜弯道; 桥梁/天桥; 洗车店/维修站区域; 直线加速赛道/起跑门; 电梯/升降机; 集成存储/便携盒; 跳跃坡道; 计圈器/终点线; 发射器; 连续圆环; 电动加速器; 障碍物套装; 螺旋/盘旋轨道; 其他
hu: Készlet különleges jellemzői: Döntött kanyarok; Híd/felüljáró; Autómosó/Bokszutca; Gyorsulási szakasz/rajtkapu; Lift/emelő; Beépített tároló/hordtáska; Ugrató rámpa; Körszámláló/célvonal; Kilövő; Hurok; Motorizált gyorsító; Akadálykészlet; Spirál/hélix; Egyéb
vi: Các tính năng đặc biệt của bộ đường đua: Khúc cua nghiêng; Cầu/cầu vượt; Khu vực rửa xe/trạm dừng; Đường đua thẳng/cổng xuất phát; Thang máy/cầu nâng; Hộp đựng/Lưu trữ tích hợp; Đường dốc nhảy; Bộ đếm vòng/Vạch đích; Bệ phóng; Vòng lượn; Động cơ đẩy; Bộ chướng ngại vật; Xoắn ốc/Khúc cua trôn ốc; Khác
tr: Pist seti özel özellikleri: Eğimli virajlar; Köprü/üst geçit; Oto yıkama/pit stop alanı; Drag pisti/başlangıç kapısı; Asansör/lift; Entegre depolama/taşıma çantası; Atlama rampası; Tur sayacı/bitiş çizgisi; Fırlatıcı; Çember parkur; Motorlu hızlandırıcı; Engel seti; Sarmal/helis; Diğer
bg-BG: Специални функции на релсов комплект: Виражи; Мост/надлез; Автомивка / зона за питстоп; Драг писта / стартова врата; Асансьор/лифт; Интегрирано съхранение / калъф за носене; Рампа за скокове; Брояч на обиколки / финална линия; Изстрелващо устройство; Лупинг; Моторизиран ускорител; Комплект препятствия; Спирала; Друго
pt-BR: Conjunto de pista recursos especiais: Curvas inclinadas; Ponte/viaduto; Lava-rápido/área de pit stop; Pista de arrancada/portão de largada; Elevador; Estojo de transporte/armazenamento integrado; Rampa de salto; Contador de voltas/linha de chegada; Lançador; Looping; Impulsionador motorizado; Conjunto de obstáculos; Espiral/hélice; Outro
nb: Spesielle funksjoner for sporsett: Doserte svinger; Bro/overgang; Bilvask/pitstop-område; Dragracingbane/startport; Heis/løfteinnretning; Integrert oppbevaring/bæreveske; Hopprampe; Rundeteller/mållinje; Utskyter; Loop; Motorisert booster; Hindersett; Spiral/heliks; Annet
ro-RO: Caracteristici speciale ale setului de piste: Viraje înclinate; Pod/pasarelă; Spălătorie auto/zonă pit stop; Pistă de curse/poartă de pornire; Lift/ascensor; Depozitare integrată/cutie de transport; Rampă de sărituri; Contor de ture/linie de sosire; Lansator; Buclă completă; Propulsor motorizat; Set de obstacole; Spirală/elice; Altele
ja: レールセット特別機能: バンクターン; 橋 / 高架; 洗車 / ピットストップエリア; ドラッグストリップ / スターティングゲート; エレベーター / リフト; 収納 / キャリーケース一体型; ジャンプ台; ラップカウンター / フィニッシュライン; ランチャー; 宙返りループ; 電動ブースター; 障害物セット; スパイラル / らせん; その他
sk-SK: Špeciálne vlastnosti súpravy koľajníc: Klopené zákruty; Most/nadjazd; Autoumyváreň/zóna pit stop; Šprintérska dráha/štartovacia brána; Výťah/zdvihák; Integrovaný úložný priestor/prenosné puzdro; Skokanská rampa; Počítadlo kôl/cieľová čiara; Odpaľovač; Slučka; Motorizovaný zrýchľovač; Súprava prekážok; Špirála/závitnica; Iné
cs: Speciální prvky sady: Klopené zatáčky; Most/nadjezd; Myčka aut / pit stop; Závodní dráha / startovací brána; Výtah; Integrované úložiště / přenosné pouzdro; Skokánek; Počitadlo kol / cílová rovinka; Odpalovač; Loping; Motorizovaný urychlovač; Sada překážek; Spirála; Jiné
zh-TW: 軌道組特殊功能: 傾斜彎道; 橋樑/高架道路; 洗車場/維修站區域; 直線加速賽道/起跑門; 電梯/升降機; 整合式收納/攜帶盒; 跳躍坡道; 計圈器/終點線; 發射器; 360 度迴圈; 電動加速器; 障礙物組; 螺旋軌道; 其他
fr: Caractéristiques particulières du circuit: Virages relevés; Pont/viaduc; Lave-auto/stand de ravitaillement; Piste d’accélération/grille de départ; Ascenseur/élévateur; Rangement/mallette de transport intégré; Rampe de saut; Compteur de tours/ligne d’arrivée; Lanceur; Looping; Propulseur motorisé; Ensemble d’obstacles; Spirale/hélice; Autre